臺灣桃園地方法院裁定
111年度桃秩字第88號
移送機關  桃園市政府警察局桃園分局
被移送人  張禎賀


上列被移送人因違反社會秩序維護法案件，經移送機關以中華民
國111年8月16日桃警分刑秩字第1110052056號移送書移送審理，
本院裁定如下：
    主    文
張禎賀無正當理由攜帶具有殺傷力之器械，處罰鍰新臺幣7,000
元。
扣案之鋼（鐵）質伸縮警棍1支、摺疊刀1把均沒入。
    事實及理由
一、移送意旨略以：被移送人於民國111年7月30日下午3時20分
    許，行經桃園市○○區○○街00號前，無正當理由攜帶具殺傷力
    之摺疊刀1把（下稱系爭摺疊刀）及經主管機關公告查禁之
    伸縮警棍1支（下稱系爭警棍），嗣經警員盤查當場查獲，
    被移送人無正當理由攜帶具殺傷力之系爭摺疊刀及未獲許可
    攜帶系爭警棍，已違反社會秩序維護法（下稱社維法）第63
    條第1項第1款、第8款規定，移送本院裁罰等語。
二、本院之判斷：
　㈠按無正當理由攜帶具有殺傷力之器械、化學製劑或其他危險
    物品者，製造、運輸、販賣、攜帶或公然陳列經主管機關公
    告查禁之器械者，處3日以下拘留或新臺幣3萬元以下罰鍰，
    社會秩序維護法第63條第1項第1款、第8款分別定有明文。
    次按警察人員執行職務時得依本條例使用警械；包含警棍、
    警刀、槍械及其他器械；其種類，由內政部定之；警械非經
    內政部或其授權之警察機關許可，不得定製、售賣或持有，
    違者由警察機關沒入。但法律另有規定者，從其規定，警械
    使用條例第1條第1項前段、第2項、第14條第1項分別有所明
    定。故行政院所定警察機關配備警械種類及規格表（下稱規
    格表）所示警棍類中鋼（鐵）質伸縮警棍規格即為社會秩序
    維護法第63條第1項第8款所稱主管機關公告查禁之器械。
　㈡經查，被移送人於上開時、地攜帶系爭摺疊刀及警棍經警員
    盤查查獲等情，業據被移送人於警詢時供述明確（本院卷4
    、6頁），並有桃園市警察局桃園分局武陵派出所搜索扣押
    筆錄、扣押物品目錄表及照片在卷可參（本院卷7-10、13、
    17-19頁），復有系爭摺疊刀1支及警棍1支扣案可佐。又觀
    諸前揭照片可知，系爭摺疊刀係屬金屬材質，質地堅硬，刀
    鋒鋒利為具有殺傷力之器械，而系爭警棍則屬規格表所示警
    棍類中鋼（鐵）質伸縮警棍等情。綜上，移送意旨所指上開
    事實，均堪認定。
　㈢被移送人於警詢時辯稱：其攜帶系爭摺疊刀及警棍係為防身
    之用云云。惟如遇紛爭，本可循司法途徑或其他正當管道處
    理，而非以暴制暴或攜帶具有殺傷力或經公告查禁器械之方
    式私鬥解決。故被移送人前揭所辯，難認屬法律上之正當理
    由，尚不足採。
　㈣核被移送人所為，係違反社會秩序維護法第63條第1項第1款
    、第8款攜帶具有殺傷力之器械，應依法論處。被移送人以
    一個意思決意，同時攜帶系爭摺疊刀及警棍，違反違反社會
    秩序維護法第63條第1項第1款、第8款之規定，係一行為違
    反同條兩款規定，應依社會秩序維護法第24條第2項後段之
    規定從重處罰，即依違反情節較重之社會秩序維護法第63條
    第1項第1款規定論處。爰以行為人之責任為基礎，審酌被移
    送人之動機、目的、手段、生活狀況、品行、智識程度、違
    反義務之程度、上開違序行為所生之危害及違反社會秩序維
    護法之態度等一切情狀，量處如主文第1項所示之處罰。
三、按左列之物沒入之：二、查禁物；前項第2款之物，不問屬
    於行為人與否，沒入之；供違反本法行為所用之物，以行為
    人所有者為限，得沒入之；沒入，與其他處罰併宣告之，為
    社會秩序維護法第22條第1項第2款、第2項後段、第3項本文
    、第23條本文所明定。經查，系爭警棍為查禁物，而系爭摺
    疊刀為被移送人所有，係供被移送人違反本法所用之物，爰
    依上開規定均併宣告沒入。
四、據上論斷，依社會秩序維護法第45條第1項、第63條第1項第
    1款、第8款、第24條第2項後段、第22條第1項第2款、第2項
    後段、第3項本文、第23條本文，裁定如主文。
中　　華　　民　　國　　111 　年　　12　　月　　9 　　日
                  桃園簡易庭  法  官  陳柏嘉
以上正本證明與原本無異。                    
如不服本裁定，應於送達後5 日內，向本院提出抗告狀並表明抗
告理由（須附繕本）。
中　　華　　民　　國　　111 　年　　12　　月　　9 　　日
                              書記官  石曉芸
附錄違反社會秩序維護法之法條全文：
社會秩序維護法第63條第1項第1款、第8款
有左列各款行為之一者，處3日以下拘留或新臺幣3萬元以下罰鍰
：
一、無正當理由攜帶具有殺傷力之器械、化學製劑或其他危險物
    品者。　　
八、製造、運輸、販賣、攜帶或公然陳列經主管機關公告查禁之器械者。